臺灣臺南地方法院新市簡易庭民事簡易判決   
110年度新簡字第318號
原      告  阮玟綺  

訴訟代理人  李明峯律師
            許依涵律師
            林亭宇律師
            蔡文斌律師
上 一 人
複代理人    林冠廷律師
被      告  莊美楓  

訴訟代理人  黃紹杰律師
            蘇敬宇律師
            蘇明道律師
上列被告因過失傷害案件，原告提起刑事附帶民事訴訟請求損害
賠償，由本院刑事庭以110年度交簡附民字第79號刑事附帶民事
訴訟裁定移送前來，經本院於民國111年7月1日言詞辯論終結，
判決如下：
    主      文
被告應給付原告新臺幣941,829元，及自民國110年9月25日起至
清償日止，按週年利率百分之5計算之利息。
訴訟費用由被告負擔10分之3，餘由原告負擔。
本判決原告勝訴部分得假執行。
原告其餘之訴及假執行之聲請均駁回。
    事實及理由
一、按訴狀送達後，原告不得將原訴變更或追加他訴。但擴張或
    減縮應受判決事項之聲明者，不在此限，民事訴訟法第255
    條第1項第3款定有明文。本件原告起訴聲明為：被告應給付
    原告新臺幣（下同）2,117,100元，及自起訴狀繕本送達翌
    日起至清償日止，按週年利率5％計算之利息。嗣於民國110
    年4月8日具狀變更聲明為：被告應給付原告2,470,365元，
    及自刑事附帶民事追加狀繕本送達翌日起至清償日止，按週
    年利率5％計算之利息。復於本院審理中具狀變更聲明為：被
    告應給付原告2,781,275元，及自民事變更訴之聲明狀繕本
    送達翌日起至清償日止，按週年利率5％計算之利息。核屬擴
    張應受判決事項之聲明，揆諸前揭說明，應予准許。
二、原告起訴主張：
　㈠被告於109年6月9日1時4分許，駕駛車牌號碼000-0000號自用
    小客車，沿臺南市○○區○道0號公路由東往西方向行駛，原應
    注意汽車行駛至交叉路口，其行進應遵守燈光號誌之指示，
    而依當時天候晴、夜間有照明、柏油路面、乾燥、無缺陷、
    無障礙物、視距良好，客觀上並無不能注意之情事，疏未注
    意及此，行經該公路西側向4公里200公尺處時，貿然闖越紅
    燈，適原告駕駛車牌號碼0000-00號自用小客車沿臺南市○○
    區○000號市道由南往北方向行駛至該交叉路口，遭被告駕駛
    之車輛撞擊，致原告受有頭部外傷併腦震盪、腰部挫傷、左
    大腿挫傷，並因此引發憂鬱症、情緒障礙、睡眠障礙等傷害
    。
　㈡原告因系爭車禍受有下列損害：
　⒈醫療及復健費用：原告於109年6月9日至110年8月27日間，因
    被告不法侵權行為，至醫療院所就醫、復健，共支出醫療及
    復健費用156,355元。
　⒉就醫交通費：原告因系爭車禍致行動不便，需搭乘計程車回
    診治療，往返住處及醫院、診所之間，因此支出之交通費共
    22,320元。
　⒊看護費用：依臺南市立安南醫院（下稱安南醫院）診斷證明
    書所載，原告需受專人照顧6個月，是原告於109年6月9日至
    同年12月8日間，白天係由訴外人杜銀治負責看護，每月給
    付看護費用36,000元，共計216,000元；夜間則由原告之配
    偶王水俊負責看護，依實務見解，親屬看護時雖無現實看護
    費之支付，仍應認為被害人有看護費之損害，是一般半日看
    護行情每日1,200元，夜間看護費為216,000元。基此，原告
    因被告不法侵權行為受有看護費之損害，共計432,000元。
　⒋薪資損失：依安南醫院診斷證明書所載，原告目前仍無法工
    作，須休養1年半，依原告109年4、5月間之薪資袋所示，原
    告每月薪資48,000元，原告因被告不法侵權行為受有薪資損
    失864,000元。
　⒌後續醫療費用：原告因系爭車禍所受之傷害，迄今尚未痊癒
    ，仍需持續半年至王恭亮診所進行頭部、手部及腳部之復健
    ，每月復健費用約2萬元，每月門診費用約600元，共計123,
    600元；原告除復健外，亦需至安南醫院進行高壓氧治療，
    每月門診費用約2,000元，每次治療費用為9,000元，往後6
    個月尚須進行19次療程，共計183,000元。是原告後續醫療
    費用總計為306,600元。
　⒍精神慰撫金：原告因系爭車禍，致左大腿挫傷、腰部挫傷、
    頭部外傷併腦震盪，倂發情緒障礙、睡眠障礙及憂鬱症等傷
    害，且出院後仍須在家由專人照顧，復因腦部受創而有睡眠
    障礙、情緒障礙、憂鬱症，致影響原告人際關係及家庭和諧
    ，迄今仍未痊癒，身心受創甚鉅，造成精神上極大痛苦，故
    請求被告賠償精神慰撫金100萬元。
　⒎綜上，原告因本件車禍所受損害金額合計為2,781,275元，爰
    依侵權行為之法律關係提起本件訴訟。
　㈢並聲明：
　⒈被告應給付原告2,781,275元，及自民事變更訴之聲明狀繕本
    送達翌日起至清償日止，按週年利率5％計算之利息。
　⒉願供擔保，請准宣告假執行。
三、被告則辯以：
  ㈠被告就原告各項請求抗辯如下：
  ⒈醫療費用：原告車禍後當下所受傷勢僅有頭部外傷、左大腿
    挫傷等外傷，惟原告主張之醫療費用，尚包含精神醫學部、
    神經外科、急診內科等顯與外傷無涉之醫療費用。而高壓氧
    治療、徒手診療、震波治療等自費醫療費用，原告未舉證證
    明與被告之侵權行為有何關連性，故除一般外科及骨科之醫
    療費用外，其餘醫療費用應予排除。且高壓氧治療醫理上僅
    為輔助治療，並非一般車禍外傷常規治療，故高壓氧治療費
    用應予排除；另原告亦未舉證徒手診療、震波治療之必要性
    ，故此部分費用應予排除；又治療消化性系統病症部分亦與
    本件車禍無關。
  ⒉就醫交通費：原告前往王恭亮診所、精神醫學部、神經外科
    、急診內科及高壓氧治療之就診交通費與本件車禍無關。
  ⒊看護費用：安南醫院診斷證明書雖記載原告需專人照顧6個月
    ，惟並未指明須全日看護。況原告因本件車禍所受之傷害，
    並未有顯著影響生活之情況，原告請求全日看護費用並無理
    由。
  ⒋薪資損失：原告主張於本件車禍前在越鄉飲食館工作，月薪4
    8,000元，惟原告僅提出薪資袋為證，未提出其他客觀證據
    加以佐證。再參以原告於109年11月23日之調查筆錄，其家
    庭經濟狀況記載為勉持，衡以常情，原告月收入48,000元且
    尚不含加班費、獎金等，難謂經濟狀況屬勉持，則原告是否
    確有每月48,000元收入，顯非無疑。
  ⒌後續醫療費用：原告並無提出其他後續醫療必要性及費用之
    相關證據，難認原告有此部分支出之必要。且原告於110年4
    月8日刑事附帶民事追加狀主張往後6個月之醫療費用為306,
    600元，惟原告於5個月後即110年9月8日民事變更訴之聲明
    狀中就醫療費僅實際增加支出22,910元，顯與原告主張後續
    醫療費用不符，故原告主張後續醫療費用306,600元，應無
    理由。
  ⒍精神慰撫金：原告主張之精神慰撫金數額實屬過高，應酌減
    至適當之金額。
  ㈡並聲明：原告之訴駁回。
四、本院得心證之理由：
  ㈠本件被告於109年6月9日1時4分許，駕駛車牌號碼000-0000號
    自用小客車，沿臺南市○○區○道0號公路由東往西方向行駛，
    行至該公路與臺南市○○區○000號市道設○○○○○號誌之交叉路
    口前時，本應注意遵守燈光號誌之指示，且依當時天候晴、
    夜間有照明、柏油路面、乾燥、無缺陷、無障礙物、視距良
    好，並無不能注意之情事，竟疏未注意及此，貿然闖越紅燈
    駛入該交岔路口；適原告駕駛車牌號碼0000-00號自用小客
    車，沿臺南市○○區○000號市道由南往北方向行駛至該路口，
    遭被告駕駛之車輛撞擊，致受有頭部外傷併腦震盪、腰部挫
    傷、左大腿挫傷等傷害，併引發憂鬱症、情緒障礙、睡眠障
    礙等病症；被告上開行為，業經本院刑事庭以110年度交簡
    字第745號刑事判決認被告犯過失傷害罪，處有期徒刑3月，
    如易科罰金，以1,000元折算1日確定等節，有安南醫院診斷
    證明書、奇美醫療財團法人奇美醫院（下稱奇美醫院）診斷
    證明書、王恭亮診所診斷證明書、本院110年度交簡字第745
    號刑事判決在卷可稽（附民卷第19-31頁、新司簡調卷第19-
    21頁、本院卷㈠第33頁），復經本院依職權調取上揭刑事卷
    核閱無誤，此部分事實應堪認定。
  ㈡按因故意或過失，不法侵害他人之權利者，負損害賠償責任
    ；汽車、機車或其他非依軌道行駛之動力車輛，在使用中加
    損害於他人者，駕駛人應賠償因此所生之損害；不法侵害他
    人之身體或健康者，對於被害人因此喪失或減少勞動能力或
    增加生活上之需要時，應負損害賠償責任；不法侵害他人之
    身體、健康、名譽、自由、信用、隱私、貞操，或不法侵害
    其他人格法益而情節重大者，被害人雖非財產上之損害，亦
    得請求賠償相當之金額，民法第184條第1項前段、第191條
    之2前段、193條第1項、第195條第1項前段分別定有明文。
    被告前開過失行為，致原告受有上開傷害，是被告對系爭車
    禍之發生，顯有過失，且被告之過失行為與原告受有上開傷
    勢之結果間具相當因果關係甚明。準此，被告應負侵權行為
    損害賠償責任，堪以認定。
　㈢茲就原告請求細目之准駁，詳述如下：
　⒈醫療及復健費用部分：
　　原告主張因系爭車禍受有上揭傷勢及病症，於109年6月9日
    至110年8月27日間，至安南醫院、奇美醫院治療，並至王恭
    亮診所復健，共支出醫療及復健費用156,355元，並提出安
    南醫院醫療收據、奇美醫院收據、王恭亮診所藥單內容與門
    診費用收據明細、收據為證（附民卷第33-97頁、本院卷㈠第
    23-31頁），惟為被告所爭執，並辯稱除治療頭部外傷、左
    大腿挫傷等外傷之醫療費用外，其餘治療腰部挫傷、憂鬱症
    、情緒障礙、睡眠障礙等症狀之醫療費與系爭車禍無關，且
    高壓氧治療費用及王恭亮診所復健費用均非必要費用。經查
    ：依安南醫院109年11月20日診斷證明書醫師囑言記載：原
    告於109年6月17日因車禍導致腦部受傷入院接受神經外科治
    療，於同年月23日出院，宜門診繼續追蹤治療，自腦部受創
    後開始出現憂鬱症狀等語（附民卷第21頁），且經本院函詢
    安南醫院關於原告於109年6月17日就診之頭部及腰部傷勢與
    109年6月9日車禍是否具關聯性，經該院回覆：該傷勢與系
    爭車禍有關；原告自109年9月6日（應為109年6月9日之誤）
    車禍之後，因頭部外傷，導致失眠、情緒障礙等症狀等語，
    此有安南醫院111年1月6日安院醫事字第1100007071號函所
    附之醫師回覆附卷可憑（本院卷㈠第187-188頁），是原告腰
    部挫傷及併發之憂鬱症、情緒障礙、睡眠障礙等症狀應與系
    爭車禍有關。至於原告主張其因系爭車禍所受之腦震盪後遺
    症導致持續頭痛，由醫師安排接受高壓氧治療乙節，經本院
    送請國立成功大學醫學院附設醫院（下稱成大醫院）就原告
    所受之傷勢是否有接受高壓氧治療之必要，其鑑定見果認為
    ：依109年11月6日門診紀錄，原告接受高壓氧治療之原因為
    頭部外傷後持續頭痛；輕微頭部外傷後的持續症狀使用高壓
    氧治療並無證據顯示有益，所以不建議使用高壓氧治療；此
    外，美國海底高壓醫學會所訂定之高壓氧治療適應症亦無頭
    部外傷後持續頭痛，綜合以上證據，其傷勢應無以高壓氧治
    療之必要等語，有成大醫院病情鑑定報告書及參考資料附卷
    可參（本院卷㈡第21-33頁），是原告所進行之高壓氧治療顯
    無必要性。另原告至王恭亮診所進行之徒手治療、震波治療
    等復健治療之必要性，經本院函詢王恭亮診所上述醫療之必
    要性，經該診所醫師回覆：原告需進行徒手治療及震波治療
    ，治療期間、次數均在合理範圍內等語（本院卷第167頁）
    ，是原告至王恭亮診所進行之復健治療應有其必要性。茲就
    原告至各醫療院所所支出之費用核算如下：
　⑴安南醫院部分：
　  依原告提出之安南醫院醫療收據，原告至安南醫院治療前揭
    傷勢及病症所支出之醫療費用共計85,872元，扣除無必要性
    之高壓氧治療部分45,040元，及110年2月25日至一般外科門
    診治療慢性消化性潰瘍之醫療費370元後，其在安南醫院就
    醫所支出之必要醫療費用應為40,462元。
　⑵奇美醫院部分：
　　依原告提出之奇美醫院收據，原告至奇美醫院治療前揭傷勢
    及病症所支出之醫療費用共計5,323元，惟其中110年3月2日
    一般外科門診費用475元，無從知悉其就診之病因是否與系
    爭車禍有關，故此部分費用應予扣除，是原告至奇美醫院就
    醫所支出之必要醫療費用應為4,848元。
　⑶王恭亮診所部分：
　　王恭亮診所藥單內容與門診費用收據明細、收據，原告至王
    恭亮診所復健之醫療費用共計65,120元，而依上開診所醫師
    之回覆，原告至王恭亮診所所進行之復健治療均有必要，則
    原告請求因此所支出之復健治療費用65,120元，應屬有據。
  ⑷承上，原告得請求之醫療及復健費用應為110,430元（即安南
    醫院部分40,462元+奇美醫院部分4,848元+王恭亮診所部分6
    5,120元），逾此部分之請求，即屬無據。
　⒉就醫交通費部分：
　　原告主張因上揭傷勢，需搭乘計程車回診治療，往返住處及
    醫院、診所之間，因此支出之交通費共22,320元，並提出計
    程車車資收據為證（附民卷第103-112頁）。然與原告之病
    歷互核，上開收據中於109年8月10日、109年8月17日、109
    年8月20日、109年10月13日、109年10月15日部分之計程車
    資共3,200元，顯係重複計算；另109年11月24日之計程車資
    600元係前往安南醫院進行高壓氧治療，惟高壓氧治療並非
    原告之頭部外傷後之持續頭痛症狀之必要治療，業如前述，
    故原告此部分之計程車車資，亦不得向被告請求。是扣除上
    開重複計算及高壓氧治療之所支出之計程車資，原告得請求
    支交通費用應為18,520元，逾此部分之請求，應屬無據。
　⒊看護費用部分：
　　又親屬代為照顧被害人之起居，固係基於親情，但親屬看護
    所付出之勞力並非不能評價為金錢，雖因二者身分關係而免
    除被害人之支付義務，惟此種基於身分關係之恩惠，自不能
    加惠於加害人。故由親屬看護時雖無現實看護費之支付，仍
    應認被害人受有相當於看護費之損害，得向加害人請求賠償
    ，始符公平原則（最高法院94年度台上字第1543號判決意旨
    參照）。原告主張其因系爭車禍受傷需專人照顧6個月，原
    告於109年6月9日至同年12月8日之期間，日間由訴外人杜銀
    治看護，每月看護費為36,000元，共計216,000元；夜間則
    由原告之配偶王水俊看護6個月，並以一般半日看護費用行
    情每日1,200元，共計216,000元。故看護費用總計為432,00
    0元，並提出安南醫院109年10月12日診斷證明書、看護證明
    書為證（附民卷第19、99頁）。依前開診斷證明書醫師囑言
    記載：原告於109年6月17日入院治療，於同年月23日出院，
    宜門診繼續追蹤治療，建議專人照顧6個月等語，復經本院
    函詢安南醫院原告頭部及腰部傷勢有無專人照顧6個月之必
    要性及專人照顧係全日或半日，經該院回覆：原告頭部傷勢
    仍有頭暈、頭痛等後遺症，而有專人全日看護6個月之必要
    等語，有安南醫院111年1月6日安院醫事字第1100007071號
    函所附之醫師回覆附卷可憑（本院卷㈠第188頁），是原告主
    張其於109年6月9日至同年12月8日之期間需有專人全日看護
    之必要，應屬有據。又原告於上開期間之日間聘請杜銀治看
    護，每月看護費為36,000元，經換算其每日日間看護費為1,
    200元（計算式：36,000÷30＝1,200），尚未逾越一般看護之
    收費標準，故原告請求日間看護費216,000元，尚屬合理；
    而原告夜間係由其配偶王水俊負責看護，然無證據證明王水
    俊曾受過看護專業訓練之情況下，自難與專業看護人員同額
    計酬，是夜間看護費以每日600元計算屬合理，故原告得請
    求夜間看護費為108,000元。從而，原告請求其自109年6月9
    日至同年12月8日止之看護費應為324,000元（計算式：216,
    000+108,000＝324,000），逾此部分之請求，要屬無據。
　⒋薪資損失部分：
　　原告主張其因系爭車禍所受之傷勢，共18個月不能工作，其
    於車禍發生前擔任廚師，月薪為48,000元，因此受有薪資損
    失864,000元，並提出安南醫院109年10月12日、110年5月28
    日診斷證明書、薪資袋影本為證（附民卷第19、101頁、本
    院卷㈠第33頁），然為被告所否認。經查：
　⑴參以上開安南醫院109年10月12日診斷證明書醫師囑言記載：
    「病患於109年6月17日入院治療，於109年6月23日辦理出院
    ，宜門診繼續追蹤治療，建議專人照顧6個月，在家休養12
    個月」；110年5月28日診斷證明書醫師囑言則記載：「依據
    患者陳述內容及本院病歷紀錄，患者於民國109年6月9日發
    生車禍以致上述傷病（頭部外傷併腦震盪、腰部挫傷、左大
    腿挫傷、情緒障礙、睡眠障礙），於109年6月9日至本院急
    診接受診療後離院，於109年6月10日，與109年6月13日至本
    院骨科門診接受診療，於109年6月10日，與109年6月17日至
    本院神經外科門診接受診療，於109年6月17日至109年6月23
    日至本院神經外科住院接受治療，…於109年11月18日、109
    年11月19日、109年11月20日、109年11月23日，與109年11
    月24日接受門診高壓氧治療，至今狀況已逐漸改善但未完全
    恢復，目前無法工作，…需再休養至少半年」等語，復經本
    院函詢安南醫院原告頭部及腰部傷勢有無在家休養12個月之
    必要，經該院回覆：原告頭部傷勢仍有頭暈、頭痛等後遺症
    ，而有在家休養12個月之必要等語，有安南醫院111年1月6
    日安院醫事字第1100007071號函所附之醫師回覆附卷可憑（
    本院卷㈠第188頁），可知原告自發生系爭車禍時即109年6月
    9日起有在家休養12個月之必要，另於110年5月28日經醫師
    診斷後針對原告當時之病況所開立之診斷證明書，仍認為原
    告於110年5月28日仍繼續休養半年即休養至110年11月27日
    。基此，原告車禍後須休養之期間應為109年6月9日起至110
    年11月27日止。
　⑵原告雖提出薪資袋為證，主張其於車禍事故發生前，在越鄉
    飲食館任職廚師乙職，每月薪資為48,000元云云。然依本院
    向勞動部勞工保險局調取之原告投保資料，原告之投保單位
    為南縣區漁會，109年度投保薪資為23,800元、110年度投保
    薪資為24,000元，有勞動部勞工保險局110年11月17日保費
    資字第11013548280號函及所附之勞工保險被保險人投保資
    料表在卷可稽（本院卷㈠第87頁），顯見原告於車禍事故發
    生前，是否確實在越鄉飲食館任職廚師乙職即非無疑。而證
    人即越鄉飲食館負責人王志良到庭固證稱：伊經營之餐廳名
    稱為越鄉飲食館，原告為其員工，1天薪資為1,600元，1個
    月就是48,000元，原告是廚師，現因車禍休養，伊與原告沒
    有簽訂勞動契約，原告是自108年年初開始工作，一開始1天
    薪資1,200元，伊有做上下班出勤紀錄，但去年因疫情餐廳
    暫時停業整修，資料均未留存，因為只有2、3個員工，都是
    用現金給付薪水，沒有投保勞健保，沒有排班表，都是每日
    上班，原告是在伊那裡工作結束開車回家途中發生車禍，原
    告說她精神不好，常頭痛，沒說要休息多久，伊要等她復原
    回來上班等語（本院卷㈠第202-206頁），惟證人王志良所述
    員工係每日上班，除與薪資袋所載每月公休4日明顯不符外
    ，且依其所述原告薪資係按日計酬，則對於據以計算員工薪
    資之出勤紀錄，全然未保留，並不合常理，亦違反勞基法之
    規定。況從本院向勞動部勞工保險局調取之原告投保資料顯
    示，原告從106年3月16日起即以南縣區漁會為其勞保投保單
    位，並非越鄉飲食館，故其證詞自難採信。此外原告復未提
    出其他證據證明每月領取48,000元薪資之情下，是原告主張
    其月薪為48,000元，即難採信。又參酌原告發生系爭車禍時
    年約39歲，應具有勞動能力，故本院認應以勞動基準法基本
    工資計算其工作損失，較為妥適。而勞動部公告之109年每
    月基本工資為23,800元、110年每月基本工資為24,000元，
    是原告自109年6月9日起至110年11月27日止之工作損失為42
    2,647元【計算式：23,800×(6+23/30)+24,000×(10+27/30)＝
    422,647（小數點以下四捨五入）】，逾此數額之請求，即
    屬無據。
　⒌後續醫療費用部分：
　　原告主張因上揭傷害，迄今尚未痊癒，仍需持續至進行復健
    ，每月復健費用約2萬元，每月門診費用約600元，共計123,
    600元；亦需至安南醫院進行高壓氧治療，每月門診費用約2
    ,000元，每次治療費用為9,000元，往後6個月尚須進行19次
    療程，共計183,000元，是後續醫療費用總計為30,600元云
    云。惟高壓氧治療經送成大醫院鑑定後，認為原告因系爭車
    禍所受頭部外傷後之持續頭痛應無以高壓氧治療之必要，已
    如前述，而原告復未提出確有進行前揭後續復健之必要，及
    後續復健之具體內容、期間、費用等相關證明，是原告此部
    分之請求，要屬無據。
　⒍精神慰撫金部分：
　  按慰撫金之核給標準，應斟酌雙方身分、地位及經濟狀況及
    其他各種情形核定之（最高法院76年台上字第1908號判例要
    旨可資參照）。本件原告因系爭車禍受有頭部外傷併腦震盪
    、腰部挫傷、左大腿挫傷等傷害，併發憂鬱症、情緒障礙、
    睡眠障礙等病症，已如前述。而原告為已婚，108、109年度
    無課稅所得收入，名下有汽車1輛之財產；被告為大學畢業
    ，目前為護理師，108、109年度課稅所得收入分別為989,76
    2元、1,002,091元，名下無財產等情，業據兩造陳明在卷，
    並有本院依職權調閱之兩造稅務電子閘門財產所得調件明細
    表附卷可憑。本院審酌原告經此侵權行為所受之精神上痛苦
    、對於生活秩序之影響程度，及被告行為之手段、態樣，以
    及兩造之身分、地位、教育程度、家庭經濟狀況等一切情狀
    ，認原告請求被告給付100萬元之精神慰撫金，尚嫌過高，
    認應以10萬元較為適當。
　㈣再按保險人依本法規定所為之保險給付，視為被保險人損害
    賠償金額之一部分；被保險人受賠償請求時，得扣除之，強
    制汽車責任保險法第32條定有明文。查本件原告因系爭車禍
    受傷後已依法請領強制汽車責任保險金33,768元，有賠案領
    款狀況查詢附卷可參（本院卷㈠第65頁），是此部分金額應
    予扣除。基上，原告得請求被告給付975,597元（即醫療及
    復健費用110,430元+就醫交通費18,520元+看護費用324,000
    元+薪資損失422,647元+精神慰撫金10萬元），扣除原告因
    系爭車禍事故已受領之強制責任保險給付33,768元，被告尚
    應給付原告941,829元【計算式：975,597-33,768＝941,829
    】。
五、綜上，原告依據侵權行為之法律關係，請求被告給付941,82
    9元，及自110年9月25日（因原告未陳明送達日期，故以被
    告於110年9月24日言詞辯論期日知悉訴之變更翌日起算）起
    至清償日止，按週年利率5％計算之利息，為有理由，應予准
    許；逾此範圍之請求，為無理由，應予駁回。
六、本件事證已臻明確，兩造其餘主張、陳述及所提之證據暨攻
    擊防禦方法，核與判決結果不生影響，爰不逐一論述，併此
    敘明。
七、按各當事人一部勝訴、一部敗訴者，其訴訟費用，由法院酌
    量情形，命兩造以比例分擔或命一造負擔，或命兩造各自負
    擔其支出之訴訟費用，民事訴訟法第79條定有明文。原告以
    刑事附帶民事訴訟起訴請求被告賠償部分，雖免納裁判費，
    惟本件原告於提起附帶民事訴訟起訴後擴張其請求金額，並
    補繳裁判費，且原告有鑑定費之墊付，爰依民事訴訟法第79
    條規定，諭知兩造負擔訴訟費用之比例。
八、本判決原告勝訴部分，係就民事訴訟法第427條規定適用簡
    易程序所為被告敗訴之判決，依同法第436條第2項準用第38
    9條第1項第3款規定，應依職權宣告假執行，原告就此部分
    聲明願供擔保聲請宣告假執行，核無必要。至原告敗訴部分
    ，其假執行之聲請失所附麗，應予駁回。
九、結論：本件原告之訴為一部有理由、一部無理由。爰依民事
    訴訟法第436條第2項、第79條、第389條第1項第3款，判決
    如主文。
中　　華　　民　　國　　111 　年　　7 　　月　　28　　日
                    新市簡易庭  法  官  曾仁勇 
以上正本係照原本作成。
如不服本判決，應於判決送達後20日內，向本院提出上訴狀並表
明上訴理由，如於本判決宣示後送達前提起上訴者，應於判決送
達後20日內補提上訴理由書（須附繕本）。
如委任律師提起上訴者，應一併繳納上訴審裁判費。
中　　華　　民　　國　　111 　年　　7 　　月　　28　　日
                                書記官  吳佩芬